高雄高等行政法院判決
　　　　　　　　　　　　　　　　九十四年度訴字第二四三號
　　　　　　　　　　　　　　　.
原　　　告　甲○○
訴訟代理人　沈慧雅　律師
被　　　告　財政部臺灣省南區國稅局
代　表　人　乙○○　局長
訴訟代理人　丙○○
上列當事人間因遺產稅事件，原告不服財政部中華民國九十四年
二月十七日台財訴字第０九三００五０五七二０號訴願決定，提
起行政訴訟。本院判決如下：
　　主  文
原告之訴駁回。
訴訟費用由原告負擔。
    事  實
甲、事實概要：
緣原告之父陳清曉於民國（下同）八十七年八月二十五日死亡，
經被告核准延期至八十八年五月二十五日前申報遺產稅，原告於
八十八年五月二十四日辦理申報，原列報農業用地扣除額新臺幣
（下同）七三、五三九、五三一元，經被告核准被繼承人所遺台
南縣將軍鄉巷○段○○段一二九四、一五０八、一五０九、一九
四三、一九八三及二二八七地號、同鄉○○段一一三一及一三七
六地號、同鄉○○段三四五地號及同縣歸仁鄉○○段七一五地號
等十筆土地為農業用地作農業使用，依上開土地公告現值一九、
一八五、七八二元，自遺產總額中扣除，並自繼承日起列管五年
。嗣被告所屬臺南市分局於九十二年四月二十四日辦理農地清查
時，查獲上開歸仁鄉○○段七一五地號土地 (下稱系爭土地)，
有墳墓二座，乃函請原告依限恢復作農業使用，惟原告未依限回
復，被告乃依該土地公告現值六、三三四、八００元，更正減列
原核定農業用地扣除額，追繳應納稅額三、一六七、四００元，
原告不服，申經復查結果，未獲變更，提起訴願，亦遭決定駁回
，遂提起本件行政訴訟。
乙、兩造之聲明：
一、原告聲明求為判決：
（一）訴願決定、復查決定及原處分均撤銷。
（二）訴訟費用由被告負擔。
二、被告聲明求為判決：
（一）原告之訴駁回。
（二）訴訟費用由原告負擔。
丙、兩造主張之理由：
一、原告起訴意旨略謂：
（一）查被告復查決定和訴願決定殊有適用遺產稅法不當之違背
      法令，而且也有適用法令昨是今非之認定不當及認定不備
      理由之違背法令。因被繼承人陳清曉所遺下之系爭土地，
      在原告於八十八年五月二十四日申報遺產稅之時，迄至被
      告所屬臺南市分局於九十二年四月二十四日辦理農地清查
      查獲為止，系爭土地上就是有墳墓二座，並無任何差異，
      因前開二座墳墓係早於五十六年及八十二年即已存在之事
      實，惟被告於原告八十八年五月二十四日申報遺產稅時，
      卻同意原告將系爭土地以農業用地依公告現值減免遺產額
      六、三三四、八００元在案，但被告卻於九十二年四月二
      十四日辦理農地清查，又認定系爭土地有墳墓兩座不合農
      業用地之資格，要求原告補繳遺產稅三、一六七、四００
      元如原處分書之記載。經核以上事實，被告顯然適用法令
      昨是今非，因為如前所述，系爭土地同樣存在之事實，原
      告於八十八年五月二十四日申報被繼承人遺產稅之時，被
      告認定可以農業用地減免遺產稅，但在九十二年四月二十
      四日被告對於前開系爭土地同樣存在之事實，卻又認定不
      合農業用地減免規定，須補繳遺產稅如原處分，被告於原
      告在八十八年五月二十四日申報遺產稅時就前開有墳墓二
      座存在之事實，核准原告減免遺產稅之法律依據何在？又
      如何認定原告可以減免遺產稅額？由於系爭土地上早就存
      在墳墓二座，並非新增墳墓，又何來被告所屬台南市分局
      九十二年四月二十四日農地清查系爭土地有墳墓二座之情
      事，惟原處分、復查決定、訴願決定未審究前開事實，竟
      以系爭土地上有墳墓兩座，即認定原告須補繳遺產稅款，
      即有未恰，且原處分也有適用遺產稅法不當之違背法令。
（二）且查，系爭土地確有於五十六年及八十二年興建之祖墳，
      而前開祖墳與被繼承人陳清曉之關係為：五十六年興建祖
      墳、往生者鄭張旦、被繼承人陳清曉之岳母；八十二年興
      建之祖墳、往生者鄭添根，被繼承人陳清曉配偶陳鄭銀治
      之弟，依其生前囑咐，葬於其母鄭張旦之墓邊，經查五十
      六年之墳墓，係興建於五十六年間，此皆有案可稽，而查
      ，農業發展條例係於六十二年九月三日頒布，依法律不溯
      及既往之原則，系爭土地之鄭張旦女士之祖墳既興建於五
      十六年之間，而農業發展條例係於六十二年九月三日頒布
      實施如前所述，且有關「農業用地作農業使用認定及核發
      證明辦法」，既係依農業發展條例第三條第二項及第三十
      九條規定訂定之，則農業發展條例頒布前之既存事實，自
      不受農業發展條例之規定而影響，易言之，農業發展條例
      之規定效力自不及於五十六年祖墳，故被告以系爭土地有
      祖墳認定前開地號土地非屬農地使用，原處分即有適用農
      業發展條例不當之違背法令。
（三）至於另一座八十二年承造之墳墓，雖係於農業發展條例頒
      布之後為之，但如前所述係於八十八年五月二十四日申報
      遺產時，早已核定可減免遺產額非增建，而且前開八十二
      年之墳墓，占系爭土地之面積僅約三十分之一，由於前開
      地號土地面積達五、二七九平方公尺，而所謂八十二年度
      之祖墳所佔面積僅約一百五十餘平方公尺，亦即三十分之
      一，縱然包括五十六年不適用農業發展條例之墳墓總面積
      ，也僅有三００餘平方公尺而已，占有總面積也祇有十五
      分之一，再者原告繼承之後，系爭土地並無閒置不用或亦
      無將系爭土地變更使用之情事，被告未審究前揭事實，卻
      將系爭土地全部面積全數認定須補繳遺產稅，被告之原處
      分亦有違比例原則之違背法令，亦彰彰益顯。
（四）另按「當事人主張有利於己之事實者，就其事實有舉證之
      責任」民事訴訟法第二百七十七條定有明文，而民事訴訟
      法第二百七十七條依行政訴訟法第一百三十條之規定亦準
      用之，因此，被告如認定原告就系爭土地非屬農業用地，
      祇要至現場履勘，即可知之綦詳，惟查系爭土地係種植芒
      果，完全係作農業使用，除了二座祖墳存在以外，並非無
      作農業使用，故被告之認定事實有違證據法則，且亦有應
      調查證據未調查之違背法令，雖然被告要求原告提出系爭
      土地之農地農用證明，但是被告之這種行為係違反舉證責
      任配置之原則，因被告如前所述，係先核准原告就系爭土
      地地免列入遺產額，而後再認定系爭土地應再補繳遺產稅
      之情事，故被告自須至現場履勘原告就系爭土地有無變更
      現狀而無種植農作物之情事，惟被告卻付之闕如，故原處
      分自有應調查證據而未調查之違背法令自明。
二、被告答辯意旨略謂：
（一）按「左列各款，應自遺產總額中扣除，免徵遺產稅：‧‧
      ‧六、遺產中之農業用地及其地上農作物，由繼承人或受
      遺贈人，繼續經營農業生產者，扣除其土地及地上農作物
      價值之全數。但該土地如繼續供農業使用不滿五年者，應
      追繳應納稅賦。」為行為時遺產及贈與稅法第十七條第一
      項第六款所明定。次按「繼承日或贈與日在八十九年一月
      二十六日遺產及贈與稅法暨農業發展條例修正公布生效前
      之農地免稅案件，經查未作農業使用而於修正生效日尚未
      發單追繳稅賦者，准依修正後之規定，對初次查獲未作農
      業使用者，先限期令當事人恢復作農業使用，於其逾期仍
      未恢復作農業使用時，始予追繳應納稅賦。」及「依遺產
      及贈與稅法第十七條第一項第六款、第二十條第一項第五
      款規定免徵遺產稅、贈與稅之農業用地，於五年列管期間
      ，如有部分未繼續作農業使用，應就該未繼續作農業使用
      部分追繳稅賦，所稱『該未繼續作農業使用部分』，為配
      合農業主管機關係以整筆農業用地是否作農業使用為查核
      基準，稽徵機關亦應按『筆』核算應追繳稅款。」為財政
      部八十九年十月三十日台財稅第０八九０四五七七八０號
      函及九十三年四月十五日台財稅字第０九三０四五一九五
      九號令所釋示。
（二）原告於辦理遺產稅申報時，列報農業用地扣除額七三、五
      三九、五三一元，經被告核准被繼承人所遺臺南縣將軍鄉
      巷○段一小段一二九四、一五０八、一五０九、一九四三
      、一九八三及二二八七地號、同鄉○○段一一三一及一三
      七六地號、同鄉○○段三四五地號及系爭土地等十筆土地
      為農業用地作農業使用，依上開土地公告現值一九、一八
      五、七八二元，自遺產總額中扣除，並自繼承日起列管五
      年。嗣被告所屬臺南市分局於九十二年四月二十四日辦理
      農地清查時，查獲系爭土地有墳墓二座，乃以九十二年六
      月十七日南區國稅南市一字第０九二００一九五九九號函
      請原告於九十二年六月二十七日前恢復作農業使用，同年
      八月一日委由被告所屬新化稽徵所實地複勘，系爭土地仍
      未回復作農業使用，被告乃依該土地公告現值六、三三四
      、八００元，更正減列原核定農業用地扣除額，追繳應納
      稅額三、一六七、四００元。
（三）查被告於八十八年六月二十九日實地勘查系爭土地時，僅
      知該土地上種植芒果，並未發現系爭二座墳墓，有被告所
      屬新化稽徵所實地勘查報告表及相片二紙可稽，嗣被告所
      屬臺南市分局於九十二年四月二十四日辦理農地清查時，
      始查獲系爭土地上有二座墳墓，乃函請原告依限恢復作農
      業使用，惟原告未依限回復，經被告於九十三年五月十七
      日以南區國稅法一字第０九三０一０五三八二號函請限期
      提示系爭土地作農業使用證明，原告向系爭土地管轄機關
      臺南縣歸仁鄉公所申請核發，經該公所九十三年六月九日
      所農字第０九三０００八六六一號函復以，系爭土地除種
      植果樹，並有八十二年墳墓二座及未依法申請之農業設施
      ，已違反區域計畫法第二十一條及非都市土地管制規則第
      四條規定，礙難核發。原告未能提示系爭土地作農業使用
      證明，被告依首揭規定，追繳應納稅額三、一六七、四０
      ０元，並無不合。
（四）至原告稱系爭土地上乙未年（五十六年）立碑之墳墓，不
      適用六十二年九月三日頒布之農業發展條例乙節，經被告
      九十四年五月二十三日南區國稅法一字第０九四００九三
      二六九號函詢臺南縣歸仁鄉公所，據該所九十四年五月二
      十六日所農字第０九四０００七六五五號函復略以：「丁
      未年之墳墓於編定前已存在，不影響農業使用認定基準，
      另農業設施部分依農業設施使用審查辦法辦理」。
（五）參照最高行政法院九十三年七月二十九日九十三年度判字
      第九七六號判決略以：「信賴保護原則之適用，尚須符合
      三要件：１、須有信賴基礎，即所謂『行政機關決定之存
      在』；２、須有信賴表現；３、須信賴值得保護，亦即無
      行政程序法第一一九條所規定之情形而言，又於負擔處分
      之情形並無適用信賴保護原則之餘地。‧‧‧況稅捐機關
      在核課期間內若另發現有應徵之稅捐時，依稅捐稽徵法第
      二十一條之明文規定，稅捐稽徵機關本得依法予以補行課
      徵，不受原處分之拘束，從而，納稅義務人自不得據之作
      為信賴基礎，主張信賴保護，‧‧‧本件被上訴人係發現
      其前行政行為有誤，於發現後依法加以更正，另為正確之
      行政行為，其並未以任何違反誠實信用之方法為行政行為
      ，被上訴人所為尚未違反誠實信用原則。」被告八十八年
      間審理本件遺產稅時，因相關法規並無明定農業用地作農
      業使用之認定須取得縣（市）政府核發之農地農業使用證
      明，所以稽徵實務上，係由被告派員會同繼承人代表實地
      勘查，本件被告八十八年六月二十九日派員實地勘查系爭
      土地時，僅知該土地上種植芒果，並未發現系爭二座墳墓
      ，有被告所屬新化稽徵所實地勘查報告表及相片二紙可稽
      ，被告乃准予扣除系爭土地之農業用地扣除額六、三三四
      、八００元，並依行為時遺產及贈與稅法第十七條第一項
      第六款規定，自繼承日八十七年八月二十五日起列管至九
      十二年八月二十四日止計五年，被告所屬新化稽徵所於九
      十二年四月二十四日複勘時，發現系爭土地上有二座墳墓
      ，被告所屬臺南市分局乃依財政部八十九年十月三十日台
      財稅第０八九０四五七七八０號函釋規定，以九十二年六
      月十七日南區國稅南市一字第０九二００一九五九九號函
      通知原告限期恢復作農業使用，原告未依限辦理，被告乃
      依系爭土地公告現值六、三三四、八００元，更正減列同
      額原核定農業用地扣除額，追繳應納稅額三、一六七、四
      ００元。又查八十九年一月二十六日修正公布施行之農業
      發展條例第三十九條暨農業用地作農業使用認定及核發證
      明辦法第十一條，已明定農業用地作農業使用認定之權責
      機關為直轄市或縣（市）政府，本件復查階段，被告以九
      十三年五月十七日南區國稅法一字第０九三０一０五三八
      二號函請原告補正系爭土地之農地作農業使用證明，並無
      不合，原告稱被告事實認定前後不一，適用法令顯然昨是
      今非乙節，顯有誤解。
（六）至原告訴稱八十二年度墳墓僅占系爭土地面積約三十分之
      一，被告整筆土地全數否准認列農業用地扣除額，違反比
      例原則乙節，參照最高行政法院九十三年十月十四日九十
      三年度判字第一二八五號判決略以：「依行為時遺產及贈
      與稅法第十七條第一項第六款規定、都市計畫法第五十條
      之一規定，及財政部八十二年六月三十日臺財稅第八二一
      四八九七四一號函釋意旨，農業用地分筆列管，旨在提供
      農業使用並保持其全筆完整性，始能達促進農業生產、加
      速農業發展之目的。從而，農業用地由繼承人承受而繼續
      經營農業生產滿五年者，方足達成上述目的，而有獎勵免
      徵稅賦之必要。免稅本屬例外，不論繼受之土地全筆或部
      分未繼續經營農業生產，均不合獎勵之要旨，不符合免稅
      要件，財政部上開函釋符合法條規定之意旨，足資適用，
      且依土地法及平均地權條例之相關規定，土地係以『宗』
      為最小單位，除為土地行政管理上所必須外，亦為土地稅
      捐核課及徵免之依據，稅捐機關於核課遺產稅時就農業用
      地是否作農業使用之認定一向係以整筆農地為認定標準，
      再審原告主張再審被告以遺產中‧‧‧土地，因部分面積
      未作農業使用，即全筆否准免徵遺產稅，違反稅務公平、
      合理、比例之一貫原則，核無足採。」又相同判決見解，
      亦有最高行政法院九十三年十月十四日九十三年度判字第
      一三０三號、九十四年五月五日九十四年度判字第００六
      ０三號判決意旨可參照，原告所稱洵不足採。綜上，原告
      之訴並無理由，請判決駁回之。
   理  由
一、按「左列各款，應自遺產總額中扣除，免徵遺產稅：‧‧‧
    。六、遺產中之農業用地及其地上農作物，由繼承人或受遺
    贈人，繼續經營農業生產者，扣除其土地及地上農作物價值
    之全數。但該土地如繼續供農業使用不滿五年者，應追繳應
    納稅賦。」行為時遺產及贈與稅法第十七條第一項第六款定
    有明文。又「繼承日或贈與日在八十九年一月二十六日遺產
    及贈與稅法暨農業發展條例修正公布生效前之農地免稅案件
    ，經查未作農業使用而於修正生效日尚未發單追繳稅賦者，
    准依修正後之規定，對初次查獲未作農業使用者，先限期令
    當事人恢復作農業使用，於其逾限仍未恢復作農業使用時，
    始予追繳應納稅賦。」、「主旨：依遺產及贈與稅法第十七
    條第一項第六款、第二十條第一項第五款規定免徵遺產稅、
    贈與稅之農業用地，於五年列管期間，如有部分未繼續作農
    業使用，應就該未繼續作農業使用部分追繳稅賦，所稱『該
    未繼續作農業使用部分』，為配合農業主管機關係以整筆農
    業用地是否作農業使用為查核基準，稽徵機關亦應按『筆』
    核算應追繳稅款；惟如整筆土地，僅部分未作農業使用，經
    通知當事人限期恢復作農業使用後，於所令期限屆滿時，仍
    未恢復作農業使用而應予補稅者，如該未作農業使用部分，
    業經依法分割，則稽徵機關於核算應追繳稅賦時，准予比照
    本部九十年十一月十五日台財稅字第０九００四五七０三五
    號令暨九十二年四月二十五日台財稅字第０九二０四五二九
    ０九號令規定，僅就未作農業使用之各該筆土地，補徵遺產
    稅、贈與稅。」分別經財政部八十九年十月三十日台財稅第
    ０八九０四五七七八０號函及九十三年四月十五日台財稅第
    ０九三０四五一九五九號函釋明確在案。
二、經查，本件被繼承人陳清曉於八十七年八月二十五日死亡，
    經被告核准延期至八十八年五月二十五日前申報遺產稅，原
    告於八十八年五月二十四日辦理申報，原列報農業用地扣除
    額七三、五三九、五三一元，經被告核准被繼承人所遺台南
    縣將軍鄉巷○段○○段一二九四、一五０八、一五０九、一
    九四三、一九八三及二二八七地號、同鄉○○段一一三一及
    一三七六地號、同鄉○○段三四五地號及系爭土地等十筆土
    地為農業用地作農業使用，依上開土地公告現值一九、一八
    五、七八二元，自遺產總額中扣除，並自繼承日起列管五年
    。嗣被告所屬臺南市分局於九十二年四月二十四日辦理農地
    清查時，查獲系爭土地有墳墓二座，乃函請原告依限恢復作
    農業使用，惟原告未依限回復，被告乃依該土地公告現值六
    、三三四、八００元，更正減列原核定農業用地扣除額，追
    繳應納稅額三、一六七、四００元等情，為兩造所不爭執，
    並有上開原告之遺產稅申報書、被告對原告八十七年度之遺
    產稅核定通知書及繳款書等附於原處分卷可稽，洵堪信實。
三、原告雖訴稱：被繼承人陳清曉所遺之系爭土地上之二座墳墓
    係早於五十六年及八十二年即已存在，惟被告於原告八十八
    年五月二十四日申報遺產稅時，同意原告將系爭土地以農業
    用地依公告現值減免遺產額六、三三四、八００元在案，但
    被告卻於九十二年四月二十四日辦理農地清查，竟又認定前
    開土地有墳墓二座，不合農業用地之資格，要求原告補繳遺
    產稅三、一六七、四００元，被告顯然適用法令昨是今非。
    又農業發展條例係於六十二年九月三日頒布，依法律不溯及
    既往之原則，農業發展條例之規定效力自不及於五十六年祖
    墳，且系爭土地面積達五、二七九平方公尺，而所謂八十二
    年之祖墳所佔面積僅約一百五十餘平方公尺，亦即三十分之
    一，縱然包括不適用農業發展條例之五十六年墳墓，總面積
    也僅有三００餘平方公尺而已，占有總面積也祇有十五分之
    一，再者，原告繼承之後，系爭土地並無閒置不用或亦無將
    系爭土地變更使用之情事，被告未審究前揭事實，卻將系爭
    土地全部面積全數認定須補繳遺產稅，亦有違比例原則之違
    背法令云云，資為爭議。
四、經查，本件被告於八十八年間審理本件遺產稅時，因當時相
    關法規並無明定農業用地作農業使用之認定須取得縣（市）
    政府核發之農地農業使用證明，係由被告派員會同繼承人代
    表於八十八年六月二十九日實地勘查系爭土地，僅知該土地
    上種植芒果，並未發現有述二座墳墓等情，此有被告所屬新
    化稽徵所實地勘查報告表及相片二幀影本附於原處分卷可憑
    ，故被告乃准予扣除系爭土地之農業用地扣除額六、三三四
    、八００元，並依行為時遺產及贈與稅法第十七條第一項第
    六款規定，自繼承日八十七年八月二十五日起列管至九十二
    年八月二十四日止計五年。惟嗣被告所屬新化稽徵所於九十
    二年四月二十四日複勘時，發現系爭土地上有前述二座墳墓
    ，被告所屬臺南市分局乃依財政部八十九年十月三十日台財
    稅第０八九０四五七七八０號函釋規定，以九十二年六月十
    七日南區國稅南市一字第０九二００一九五九九號函通知原
    告限期於九十二年六月二十七日前恢復作農業使用，原告未
    依限辦理，又因八十九年一月二十六日修正公布施行之農業
    發展條例第三十九條暨農業用地作農業使用認定及核發證明
    辦法第十一條，已明定農業用地作農業使用認定之權責機關
    為直轄市或縣（市）政府，被告於本件復查階段，另以九十
    三年五月十七日南區國稅法一字第０九三０一０五三八二號
    函請原告補正系爭土地之農地作農業使用證明，嗣經原告向
    系爭土地管轄機關臺南縣歸仁鄉公所申請核發，經該公所以
    九十三年六月九日所農字第０九三０００八六六一號函復略
    謂：「‧‧‧，該筆土地除種植果樹，並有丁未年（即五十
    六年）、八十二年墳墓二座及未依法申請之農業設施，已違
    反區域計畫法第二十一條及非都市土地管制規則第四條規定
    ，礙難核發，‧‧‧」等語，此有該函附於原處分卷可考（
    查臺南縣歸仁鄉公所九十四年七月八日所農字第０九四００
    ０九三七二號函與前揭函雖均稱系爭土地另有墳墓二座，礙
    難核發農業使用證明書，惟其中丁未年[五十六年]墳墓於編
    定前已存在，不影響農業使用認定基準，本件系爭土地上應
    僅其中八十二年墳墓仍不符農業使用之認定基準，此有臺南
    縣歸仁鄉公所九十四年五月二十六日所農字第０九四０００
    七六五五號函可憑。另未依法申請之農業設施，雖原告已於
    九十四年七月八日前自行拆除，惟因系爭土地上仍有前述八
    十二年墳墓，故仍不符農業使用之認定基準。）是本件被告
    原核課處分，因認定事實有誤，誤准原告系爭土地自遺產總
    額中扣除，嗣被告於五年列管期間內發現上述錯誤，乃依系
    爭土地公告現值六、三三四、八００元，更正減列同額原核
    定農業用地扣除額，追繳應納稅額三、一六七、四００元，
    揆諸首揭規定，並無不合。原告指稱：被繼承人陳清曉所遺
    之系爭土地係早於五十六年及八十二年即已存在，惟被告於
    原告八十八年五月二十四日申報遺產稅時，既同意原告將系
    爭土地以農業用地依公告現值減免遺產額六、三三四、八０
    ０元在案，卻於九十二年四月二十四日辦理農地清查時，又
    認定前開土地有墳墓兩座不合農業用地之資格，要求原告補
    繳遺產稅三、一六七、四００元，被告顯然適用法令昨是今
    非云云，容屬有誤，尚無足採。
五、至原告訴稱：農業發展條例係於六十二年九月三日頒布，而
    系爭土地有一座墳墓係於五十六年間興建，依法律不溯及既
    往之原則，農業發展條例之規定效力自不及於五十六年之墳
    墓等語，雖有臺南縣歸仁鄉公所九十四年五月二十六日所農
    字第０九四０００七六五五號函附於本院卷足憑，固屬可採
    。惟如前所述，因系爭土地上仍有八十二年之墳墓一座，故
    仍得適用農業發展條例之規定，認其不符農業使用之認定基
    準，是原告此部分所訴，尚不足為其有利之認定。原告雖又
    主張：系爭八十二年之墳墓，占用系爭土地僅約三十分之一
    ，縱然包括五十六年之墳墓，占用之總面積也祇有十五分之
    一，再者，原告繼承之後，系爭土地並無閒置不用或亦無將
    系爭土地變更使用之情事，被告未審究前揭事實，卻將系爭
    土地全部面積全數認定須補繳遺產稅，亦有違比例原則之違
    背法令云云。然查，本件經被告向臺南縣歸仁地政事務所函
    詢系爭土地所有權人可否因部分面積為做農業使用而申請逕
    為分割，經該地政事務所函復略謂：「．．因系爭土地所有
    權人陳清曉業已死亡，無從申請辦理土地標示分割，須由其
    繼承人辦理繼承登記後，方能申請辦理土地標示分割。．．
    」等語，此有該地政事務所九十四年五月二十七日所登記字
    第０九四０００四五九九號函附於本院卷可稽，是系爭土地
    上八十二年之墳墓部分既未與系爭土地分割，揆諸首揭財政
    部九十三年四月十五日台財稅第０九三０四五一九五九號函
    釋意旨，被告按系爭土地全部核算追繳稅款，仍無不合，並
    無違反比例原則之情事，是原告前揭主張，仍非可採。
六、綜上所述，本件被告之原處分（含復查決定），其認事用法
    ，均無違誤，訴願決定，予以維持，亦無不合，原告起訴意
    旨求為撤銷，為無理由，應予駁回。又本件事證已臻明確，
    兩造其餘攻擊防禦方法，對本件判決結果不生影響，爰不再
    逐一論述，併此敘明。
據上論結，本件原告之訴為無理由，爰依行政訴訟法第一百九十
五條第一項後段、第九十八條第三項前段，判決如主文。
中　　華　　民　　國　九十四　年　  八　  月　 十六   日
                  第二庭審判長法　官　呂佳徵
                              法  官　蘇秋津
                              法  官　林勇奮
以上正本係照原本作成。
如不服本判決，應於判決送達後二十日內向本院提出上訴書狀，
其未表明上訴理由者，應於提起上訴後二十日內向本院提出上訴
理由書（須按對造人數附繕本）；如於本判決宣示或公告後送達
前提起上訴者，應於判決送達後二十日內補提上訴理由書（須附
繕本）。未表明上訴理由者，逕以裁定駁回。
提起上訴應預繳送達用雙掛號郵票七份（每份三十四元）。
中　　華　　民　　國　九十四　年　  八　  月　 十六   日
　　　　　　　　　　　　　　　書記官　黃玉幸
